# 求助陈版主，关于成本法下的投资收益

提问人：yy123 时间：2017-06-29 09:58:27
陈版主， 您好！ 我想问下，例如A对B的投资达到控制，A账面长期股权投资是 1000 万。 B公司当年的净资产为 1100 万（实收资本为100 万），当期分配股利 800 万，A确认投资收益 600 万。那么B公司剩余净资产为 300 万。这样A单体净资产受分红的影响较大。那长期股权投资是否需要做减值？

回答人：chenyiwei
请参考《企业会计准则解释第 3 号》第一条规定处理。其中提到：“企业按照上述规定确认自被投资单位应分得的现金股利或利润后，应当考虑长期股权投资是否发生减值。在判断该类长期股权投资是否存在减值迹象时，应当关注长期股权投资的账面价值是否大于享有被投资单位净资产（包括相关商誉）账面价值的份额等类似情况。出现类似情况时，企业应当按照《企业会计准则第 8 号--资产减值》对长期股权投资进行减值测试，可收回金额低于长期股权投资账面价值的，应当计提减值准备。”

提问人：zengfengxia 时间：2017-07-05 10:09:56
陈版，从合并层面考虑，子公司对母公司的分红，是不是应无需考虑对商誉减值的影响？

回答人：chenyiwei
是。